臺灣桃園地方法院民事裁定
111年度司繼字第379號
聲  請  人  林志明  

被  繼承人  林志鴻(亡)


關  係  人
即受選任人  文綉萍  
上列聲請人聲請選任被繼承人林志鴻遺產管理人事件，本院裁定
如下：
    主      文
選任文綉萍為被繼承人林志鴻之遺產管理人。
准對被繼承人林志鴻（男，民國00年0月00日生，民國106年4月1
1日死亡，國民身分證統一編號：Z000000000號，生前最後設籍
地：桃園市○○區○○路000號3樓）大陸地區以外之繼承人為承認繼
承之公示催告。
被繼承人之大陸地區以外之繼承人，應自本公示催告公告於司法
院網站之日起壹年內向本院陳報承認繼承，如不於公示期限內陳
報承認繼承時，被繼承人之遺產於大陸地區之繼承人依法繼承、
清償債權並交付遺贈物後，如有賸餘，歸屬國庫。
聲請程序費用由被繼承人林志鴻之遺產負擔。
    理      由
一、按先順序繼承人均拋棄其繼承權時，由次順序之繼承人繼承
    ，其次順序繼承人有無不明或第四順序之繼承人均拋棄其繼
    承權者，準用關於無人承認繼承之規定。次按繼承開始時，
    繼承人之有無不明，而無親屬會議或親屬會議未於1個月內
    選定遺產管理人者，利害關係人得聲請法院選任遺產管理人
    ，並由法院依公示催告程序，定6個月以上之期限，公告繼
    承人，命其於期限內承認繼承，此觀民法第1176條第6項、
    第1177條、第1178條規定自明。再按遺產管理人之職務為：
    (一)編製遺產清冊。(二)為保存遺產必要之處置。(三)聲請
    法院依公示催告程序，限定一年以上之期間，公告被繼承人
    之債權人及受遺贈人，命其於該期間內報明債權及為願受遺
    贈與否之聲明，被繼承人之債權人及受遺贈人為管理人所已
    知者，應分別通知之。(四)清償債權或交付遺贈物。(五)有
    繼承人承認繼承或遺產歸屬國庫時，為遺產之移交，民法第
    1179條第1項亦有明文。
二、本件聲請意旨略以：緣聲請人與被繼承人林志鴻同為第三人
    林登盛之繼承人，欲辦理繼承登記，惟因被繼承人林志鴻於
    民國106年4月11日死亡，其法定繼承人均已拋棄繼承，是否
    仍有應繼承之人不明，且其親屬又未於一個月內召開親屬會
    議選定遺產管理人，致聲請人無法辦理第三人林登盛之繼承
    登記，爰以利害關係人身份，依法聲請選任被繼承人之遺產
    管理人等語。
三、經查，聲請人主張之上開事實，業據其提出聲請人之戶籍謄
    本、被繼承人之除戶戶籍謄本、本院准予備查函、南投縣埔
    里地政事務所土地登記案件補正通知書、第三人林登盛之除
    戶戶籍謄本與繼承系統表等件影本為證，堪信為真。又被繼
    承人之法定繼承人均已拋棄繼承等情，復經本院依職權調閱
    106年度司繼字第848號卷與106年度司繼字第915號卷核實無
    誤，堪予認定。次查，被繼承人死亡迄今已逾民法第1177條
    所定一個月期間，仍無親屬會議選任之遺產管理人向本院陳
    明，此有本院索引卡查詢資料在卷可稽，可認聲請人主張無
    親屬會議召集之事實為真。準此，堪認被繼承人所遺財產處
    於無人管領之狀態，是以，本件確有為被繼承人所遺財產指
    定遺產管理人之必要。另按遺產管理人之設，旨在管理保存
    及清算遺產，以免遺產散失，是以遺產管理人具有相當之公
    益色彩；又選任遺產管理人，除慮及管理遺產之公平性外，
    須考慮其適切性，亦即可對其遺產、遺債之情形瞭解較深，
    復與遺債債權人無利害共同關係而得忠誠處理者，優先選任
    為宜。經本院詢問聲請人推薦之關係人文綉萍後，審酌其對
    被繼承人之遺產有一定之瞭解，而且本件被繼承人所遺財產
    並非複雜，債權債務狀況尚屬單純，認文綉萍足堪勝任本件
    遺產管理人之職務。從而，本件選任關係人文綉萍為被繼承
    人之遺產管理人，應屬適當，且與法律規定相合，應予准許
    ，並依法為公示催告。
四、依家事事件法第127條第4項之規定，裁定如主文。
五、如不服本裁定，應於送達後10日內向本院提出抗告狀，並應
    繳納抗告費新臺幣1,000元。
中　　華　　民　　國　　111 　年　　6 　　月　　8 　　日
                   家事法庭司法事務官　蔡淑蘭
以上正本係照原本作成。